【裁判字號】    92,易,781
【裁判日期】    920912
【裁判案由】    竊盜
【裁判全文】
臺灣桃園地方法院刑事判決                          九十二年度易字第七八一號
    公  訴  人  臺灣桃園地方法院檢察署檢察官
    被      告  乙○○
右列被告因竊盜案件，經檢察官提起公訴（八十  年度偵字第七八一號），本院判決
如左：
    主    文
乙○○竊盜，累犯，處有期徒刑捌月。
    事    實
一、乙○○有下列前案紀錄，後述一、(三)構成累犯：
  (一)前因竊盜案件經本院於民國八十八年十二月二十八日以八十八年度易字第一四五
    四號判決判處罰金五０００元，如易勞以銀元三００元折算一日確定，後以罰金
    繳清結案。
  (二)復因毒品危害防制條例案件經台灣台北地方法院簡易庭於八十九年六月一日以八
    十八年北簡字第一九八一號判決有期徒刑五月，如易科罰金以三００元折算一日
    ，後上訴，經該院以九十年簡上緝字第二號判決原判決撤銷改判，判處有期徒刑
    五月，如易科以銀元三００元折算一日確定。
  (三)又因毒品危害防制條例案件經本院中壢簡易庭於八十九年九月三十日以八十九年
    壢簡字第一０一五號判決有期徒刑六月，如易科罰金以三００元折算一日確定。
    於九十年九月十二日易科罰金，罰金繳清執行完畢，構成累犯。
  (四)復因竊盜案件經台灣板橋地方法院於九十年十月七日，以八十九年度易字第三一
    ０九號判決判處有期徒刑八月，嗣上訴，經台灣高等法院以九十年度上易字第四
    ０六四號判決原判撤銷改判無罪確定。
  (五)又因肇事遺棄、竊盜及詐欺等案件，經本院於九十年十一月二十九日以八十九年
    度交訴字第八七號判決，判處肇事遺棄罪部分有期徒刑三月，竊盜罪部分有期徒
    刑七月，詐欺罪部分無罪，應執行有期徒刑九月，刑期起算日期為九十二年十月
    十五日，指揮書執行完畢日期九十三年七月十四日，後換發指揮書，刑期起算日
    期為九十二年七月十二日，指揮書執行完畢日期九十三年四月十一日。
  (六)另因竊盜及恐嚇取財案件經台灣板橋地方法院於九十一年六月十一日以九十一年
    度易字第六六九號判決分別判處竊盜罪部分有期徒刑六月，恐嚇取財罪部分有期
    徒刑一年，應執行有期徒刑一年五月確定，刑期起算日期為九十三年四月十二日
    ，指揮書執行完畢日期為九十四年九月十一日。
  (七)再因偽造文書及攜帶凶器竊盜案件經本院於九十一年九月二十六日以九十年度訴
    字第一九四八號判決判處有期徒刑一年六月。
  (八)又因毒品危害防制條例案件經本院於九十一年十月三日以九十一年度易字第一三
    二四號判決有期徒刑八月確定，刑期起算日期為九十五年二月十二日，指揮書執
    行完畢日期為九十五年十月十一日。
  (九)復因毒品危害防制條例案件經本院於九十一年十一月一日以九十一年度易字一七
    二０號判決有期徒刑五月，如易科罰金以三００元折算一日確定，刑期起算日期
    為九十四年九月十二日，指揮書執行完畢日期為九十五年二月十一日。
二、乙○○猶不知悔改，意圖自己不法之所有，於九十一年一月二十日凌晨一時許，
    在桃園縣中壢市○○街二巷十號前，以不明自備工具竊取甲○○所有車牌號碼Ｌ
    Ｐ—六九二六號而供其夫使用之自小客車，嗣丙○○於同年一月二十二日凌晨五
    時許在桃園縣平鎮市○○○街二七號前發現上開遭竊之車輛，適黃睦窘持手電筒
    自上開自小客車駕駛坐下車之際，丙○○查覺有異上前查看並厲言詢問，而知上
    情，報警處理查獲，並扣得上開手電筒一支。
三、案經桃園縣警察局中壢分局報告台灣桃園地方法院檢察署檢察官偵查起訴。
    理    由
一、訊據被告矢口否認有何竊盜犯行，辯稱：並未持自備工具，案發當時伊駕駛之自
    小客車停放在被害人車後面，看到該部自小客車車窗玻璃已被打破，車門也半開
    ，所以好奇拿手電筒去看，並沒有進入該部自小客車內云云。惟查：關於該部Ｌ
    Ｐ—六九二六號自小客係甲○○所有而供其夫使用，於九十一年一月二十日凌晨
    一時許，在桃園縣中壢市○○街二巷十號前，證人即使用該車被害人之子丙○○
    如何於九十一年一月二十二日凌晨五時許在桃園縣平鎮市○○○街二七號前發現
    上開遭竊之車輛，適被告乙○○持手電筒自上開自小客車駕駛坐下車之際，證人
    丙○○查覺有異上前查看並厲言詢問，而知上情，報警處理查獲，並扣得上開手
    電筒一支等情，迭據證人丙○○於警訊、偵查中證述明確（九十一年度偵字第二
    一六七號偵查卷第二六五一號偵查卷第十、十一頁、九十二年度偵字地三一六八
    號偵查卷第二八至三０頁），並有車輛竊盜、車牌失竊資料個別查詢報表—查詢
    認可資料、贓物領據各一紙附卷可稽（見九十一年度偵字第二一六七號偵查卷第
    二六五一號偵查卷第十二、十三頁）。而被告為證人發覺自該部自小客車駕駛坐
    下車後趁機逃跑，而為在後追趕之證人丙○○逮捕，被告因而雙膝受有傷害等情
    ，業據證人證述明確，並核與被告所述之情節相符。再參以被告為證人丙○○發
    覺時，答應證人要賠償二十萬元予證人丙○○，然後又趁機逃跑一節，並據被告
    於警訊中供述在卷，苟非被告行竊被害人之自小客車，則何以要心虛逃離現場？
    又何以要答應賠償證人二十萬元？而該部遭竊之自小客車為證人發覺時，停放在
    被告使用之自小客車旁一節，業據被告供述明確，並核與證人即承辦警員巫靜璋
    證述明確（見本院九十二年八月二十二日訊問筆錄），而該部自小客車甫失竊二
    日又四時左右，而被告於深夜凌晨不駕駛其使用之汽車，反而在被害人遭竊之自
    小客車上，均有違常情及經驗法則，足以證明該部自小客車應係被告行竊無訛。
    至公訴人指被告以自備工具行竊，然該自備工具並未扣案，並無任何證據係以自
    備工具行竊，附此敘明。綜上，被告上開所辯，均顯與情理有違，要屬事後圖卸
    之詞，不足採信，本件竊盜犯行，堪以認定。
二、核被告所為係犯刑法第三百二十條第一項之竊盜罪。公訴人指被告應論以刑法第
    三百二十條第三項、第一項之竊盜未遂罪，然上開自小客車係被告行竊得手，其
    後始遭證人丙○○在上址發覺，是公訴人前開所指容有誤會，附此敘明。又被告
    有如事實欄一、所述之前案紀錄，前科累累，其中因毒品危害防制條例案件經本
    院於八十九年九月三十日以八十九年壢簡字第一０一五號判決有期徒刑六月，如
    易科罰金以銀元三００元折算一日確定，於九十年九月十二日易科罰金，罰金繳
    清執行完畢等情，此有台灣桃園地方法院檢察署刑案資料查註紀錄表及台灣高等
    法院被告全國前案紀錄表各一份附卷可按，五年內再犯本件有期徒刑以上之罪為
    累犯，應依法加重其刑。爰審酌被告有如事實欄所述前案紀錄，前科累累，素行
    不良，犯罪動機、目的、手段、所生之危害及犯後飾口圖卸之態度等一切情狀，
    量處如主文所示之刑，以示懲儆。扣案之小手電筒一支，係被告遭證人發覺自遭
    竊之自小客車駕駛座下車時持有之物，雖屬被告所有，然不能證明供被告行竊時
    所用之物，爰不予宣告沒收；另公訴人指被告行竊所用之自備工具，然不能證明
    係何種自備工具，業如前述，亦不予宣告沒收，附此敘明。
據上論斷，應依刑事訴訟法第二百九十九條第一項前段，刑法第三百二十條第一項、
第四十七條，罰金罰鍰提高標準條例第一條前段，判決如主文。
本案經檢察官陳俊茂到庭執行職務。
中      華      民      國    九十二    年      九      月     十二     日
                                臺灣桃園地方法院刑事第十二庭
                                      法  官  黃永定
右正本證明與原本無異。
如不服本判決，應於判決送達後十日內，向本院提出上訴狀。
                                      書記官  施春祝
中      華      民      國    九十二    年      九      月   十六     日
附論罪科刑依據之法條：
刑法第三百二十條
意圖為自己或第三人不法之所有，而竊取他人之動產者，為竊盜罪，處五年以下有期
徒刑、拘役或五百元以下罰金。
意圖為自己或第三人不法之利益，而竊佔他人之不動產者，依前項之規定處斷。
前二項之未遂犯罰之。


司法院資訊處製作；財團法人民間司法改革基金會備份。
